【裁判字號】    99,事聲,34
【裁判日期】    990517
【裁判案由】    聲明異議
【裁判全文】
臺灣板橋地方法院民事裁定              99年度事聲字第34號
異  議  人
即  債權人  雃博股份有限公司
法定代理人  乙○○
相  對  人
即  債務人  台欣國際股份有限公司
法定代理人  甲○○
上列當事人間聲請發還擔保金事件，異議人對於本院司法事務官
於民國99年3 月15日所為之98年度司聲字第2360號裁定，聲明異
議，本院裁定如下：
    主      文
原裁定廢棄。
異議人於本院九十二年度存字第三五二七號擔保提存事件一案所
提存之擔保金新臺幣壹仟零陸拾伍萬元准予發還。
聲請及異議程序費用由相對人負擔。
    理      由
一、按當事人對於司法事務官處理事件所為之終局處分，得於處
    分送達後10日之不變期間內，以書狀向司法事務官提出異議
    ；司法事務官認前項異議有理由時，應另為適當之處分；認
    異議為無理由者，應送請法院裁定之；法院認該異議為有理
    由時，應為適當之裁定，認異議為無理由者，應以裁定駁回
    之，民事訴訟法第240 條之4 第1 項至第3 項分別定有明文
    。查本院民事執行處司法事務官於民國99年3 月15日以98年
    度司聲字第2360號裁定駁回異議人聲請發還擔保金事件，異
    議人於收受該裁定送達後10日內具狀聲明異議，司法事務官
    認其異議無理由而送請本院裁定，經核與上開規定相合，先
    予敘明。
二、本件異議意旨略以：異議人與相對人間損害賠償訴訟事件，
    異議人已依臺灣高等法院97年度重上字第32號民事判決主文
    第1 項核算雙方應負擔之費用並已賠償相對人；而上開判決
    刊載更正函之損害賠償責任部分，異議人已一部上訴至最高
    法院判決異議人上訴駁回確定（最高法院99年度台上字第20
    2 號），上開判決刊載更正函之刊物為福摩沙醫療保健採購
    指南福摩沙雜誌【FMH MEDICAL & HEALTH（BUYER'S GUIDE
    ）】，該刊物為半年刊，於每年4 月及10月出刊，異議人亦
    依前揭判決於該刊物刊載更正函，是相對人之損害已賠償完
    竣，應供擔保之原因業已消滅，爰聲明異議請求廢棄原裁定
    並為准予發還擔保金之裁定等語。
三、按應供擔保之原因消滅者，法院應依供擔保人之聲請，以裁
    定命返還其提存物或保證書，民事訴訟法第104 條第1 項第
    1 款定有明文，依同法第106 條之規定，於其他依法令供訴
    訟上之擔保者，亦準用之；次按抗告程序，非不得提出新事
    實及證據，民事訴訟法第495 條之1 第1 項準用同法第447
    條第1 項但書第1 款至第6 款規定甚明；又因釋明假扣押之
    原因而供之擔保，係擔保債務人因假扣押所受之損害，故必
    待無損害發生，或債權人本案勝訴確定，或就所生之損害已
    經賠償時，始得謂供擔保之原因消滅，最高法院53年台抗字
    第279 號判例意旨可資參照。
四、經查，異議人聲請本院於92年11月18日以92年度裁全字第63
    12號裁定准予假處分，旋即依該裁定所載提供擔保金新臺幣
    （下同）10,650,000元後，聲請本院以92年度執全字第3310
    號假處分執行程序對相對人之財產予以假處分在案，嗣異議
    人於94年4 月12日具狀向本院民事執行處撤回前開假處分之
    執行，此據原審調取上開執行卷宗核閱屬實。又異議人以存
    證信函催告相對人行使權利，相對人收受後，提起損害賠償
    訴訟，經本院94年度重訴字第145 號民事判決、臺灣高等法
    院97年度重上字第32號民事判決及最高法院99年度臺上字第
    202 號民事判決確定，判令異議人應給付相對人268,353 元
    及法定遲延利息，並應由異議人負擔費用，將原判決附件所
    示之更正函以210 mm×284mm 版面刊載於本案判決確定後最
    近期之福摩沙醫療保健採購指南福摩沙雜誌（FMH MEDICAL
    & HEALTH（BUYER'SGUIDE），此亦上開民事判決影本1 件在
    卷可稽，復經本院調閱該案訴訟全卷查明無訛。茲異議人除
    已依前揭判決內容給付268,353 元之本息予相對人，有相對
    人銀行帳號影本、異議人匯款單影本及相對人於98年12月21
    日之陳報狀在卷可稽（見原審卷第37頁至第38頁、第46頁至
    第47頁）外；嗣於提起本件異議後，亦已負擔費用，將原判
    決附件所示之更正函以210mm ×284mm 版面刊載於判決確定
    後最近期之福摩沙醫療保健採購指南福摩沙雜誌（FMH MEDI
    CAL & HEALTH（BUYER'SGUIDE），此復有異議人提出之上開
    雜誌於99年4 月18日出刊，期別SPRING 2010 ，期號第35期
    之第344 頁影本1 份在卷可查（見本院卷第17至第19頁），
    可見相對人所生損害業已賠償完竣，揆諸前揭法條之規定，
    應認異議人應供擔保之原因已經消滅。原裁定未及審酌異議
    人已依原判決內容履行刊載更正函之賠償責任，認異議人應
    供擔保原因尚未消滅，而駁回其聲請，尚有未洽。異議意旨
    指摘原裁定不當，求予廢棄，為有理由，爰將原裁定廢棄，
    並准予發還異議人所提存如主文第2 項所示之擔保金。
五、據上論結，本件聲明異議為有理由，爰依民事訴訟法第240
    條之4 第3 項、第95條、第78條，裁定如主文。
中    華    民    國    99    年    5     月    17    日
                  民事第一庭  法  官  高文淵
以上正本證明與原本無異。
如不服本裁定應於送達後10日內向本院提出抗告狀，並應繳納抗
告裁判費新台幣1,000 元整。
中    華    民    國    99    年    5     月    17    日
                              書記官  黃瀅螢

司法院資訊處製作；財團法人民間司法改革基金會備份。
